臺灣臺中地方法院刑事判決　　　　　　　96年度易字第1869號
公　訴　人　臺灣臺中地方法院檢察署檢察官
被　　　告　甲○○
上列被告因竊盜案件，經檢察官提起公訴（95年度偵緝字第1865
號），本院判決如下：
    主    文
甲○○攜帶兇器，踰越安全設備竊盜，處有期徒刑捌月。
    犯罪事實
一、甲○○意圖為自己不法之所有，於民國九十四年十一月二十
    二日上午七時二十分許前之日間某時（無積極證據足認係於
    夜間為之），在乙○○位於臺中市北屯區○○○○街二三號
    五樓之三之住處，趁乙○○熟睡且該址門窗未鎖之際，持客
    觀上可為兇器使用之大型美工刀一把（握把長約十公分，刀
    身長約八公分），踰越窗戶之安全設備攀爬進入房間內 (無
    故侵入住宅部分未據告訴)，竊取乙○○所有之現金約新臺
    幣(下同)八百元、華碩M三筆記型電腦一臺（價值約三萬八
    千元）、身分證、健保卡、皮包、手錶等物 (以上竊得財物
    ，全部價值計約三萬九千八百元)，得手後離去。嗣乙○○
    於同日上午七時二十分許發覺報警，經警前往現場採證，於
    房間鋁門窗上採得甲○○之指紋而查悉上情。
二、案經臺中市警察局第五分局報告臺灣臺中地方法院檢察署檢
    察官偵查起訴。
    理　　由
壹、證據能力部分：
　　證人即被害人乙○○於警詢及檢察事務官詢問時所證述內容
　  ，被告均未聲明異議，本院審酌其言詞陳述作成時之情況，
    該證人能自由陳述，依刑事訴訟法第一百五十九條之五第二
    項規定，應有證據能力。
貳、實體方面：
一、訊據被告甲○○矢口否認有何竊盜犯行，辯稱：伊根本沒有
    去過被害人住處，也不認識被害人，伊不清楚為何現場會有
    伊指紋云云。惟查，上揭犯罪事實，業據證人即被害人乙○○於警詢及檢察事務官訊問時證述綦詳，核與證人即趕至現
    場處理之警察丙○○於本院審理中結證情節相符，並有臺中
    市警察局第五分局現場勘察報告書、勘察採證同意書各一份
    、照片二張、內政部警政署刑事警察局鑑驗書及指紋卡片各
    一份等件在卷足佐，已足認定。被告徒以未至被害人住處云
    云置辯，要係事後卸飾之詞，無足採信。再者，被害人乙○○係於九十四年十一月二十二日上午七時二十分許，自熟睡
    中醒來發覺遭竊，業據乙○○於警詢及檢察事務官訊問時證
    述在卷。又九十五年十一月二十二日及九十六年十一月二十
    二日日出時間均為六時十七分許，有九十五年及九十六年日
    出日落時刻表各一份在卷可稽，足認九十四年十一月二十二
    日日出時刻亦應為六時餘許，本件被告既有可能於九十四年
    十一月二十二日日出後至上午七時二十分許間行竊，復查無
    其他積極證據足認被告係於夜間行竊，自難僅憑被害人於檢
    察事務官詢問時推測被告應係於凌晨時分行竊，遽為不利於
    被告之認定。檢察官誤認被告本案犯行尚具有刑法第三百二
    十一條第一項第一款之加重條件，尚有未合。又被告遭竊物
    品中，現金部分約八百元，遭竊物品總價值約三萬九千八百
    元，業據被害人乙○○於九十四年十一月二十二日警詢中陳
    明在卷，參之人之記憶常隨時間經過而趨模糊，乙○○於九
    十五年九月二十二日檢察事務官詢問時陳稱：遭竊現金一千
    餘元，被竊物品總價值約四萬多元云云，尚難遽採為不利於
    被告之認定，均附此敘明。綜上所述，本案事證明確，被告
    犯行洵堪認定。
二、按刑法第三百二十一條第一項第三款之攜帶兇器竊盜罪，係
    以行為人攜帶兇器竊盜為其加重條件。此所謂兇器，其種類
    並無限制，凡客觀上足對人之生命、身體、安全構成威脅，
    具有危險性之兇器均屬之，且祇須行竊時攜帶此種具有危險
    性之兇器為已足，並不以攜帶之初有行兇之意圖為必要（最
    高法院七十九年臺上字第五二五三號判例參照）。經查，被
    害人上址住處確有遺留一把被告行竊時所攜帶之大型美工刀
    ，業據證人乙○○於警詢及檢察事務官詢問時陳明在卷，核
    與證人丙○○於本院審理中結證情節相符，又該支大型美工
    刀握把長約十公分，刀身長約八公分，亦經證人丙○○於本
    院審理中結證明確，是該支大型美工刀，在客觀上足以對人
    之生命、身體、安全構成威脅，具有危險性，自屬兇器。是
    核被告所為，係犯刑法第三百二十一條第一項第三款、第二
    款之攜帶兇器，踰越安全設備竊盜罪。爰審酌被告犯罪之動
    機、目的、手段尚屬平和、竊得財物之價值及被告犯罪後矢
    口否認犯行，態度不佳等一切情狀，量處如主文所示之刑。
    上開美工刀一支，既查無積極證據足認係屬被告所有，爰不
    予宣告沒收，併此敘明。
據上論斷，應依刑事訴訟法第二百九十九條第一項前段，刑法第
三百二十一條第一項第二款、第三款，判決如主文。
中　　華　　民　　國　　96　　年　　7 　　月　　12　　日
                  刑事第十庭　  法　官  江奇峰
上正本證明與原本無異。
如不服本判決，應於送達後十日內向本院提出上訴狀（須附繕
本），上訴於臺灣高等法院臺中分院。
                                書記官  江慧貞
中　　華　　民　　國　　96　　年　　7 　　月　　12　　日
附錄本案論罪科刑法條全文：
刑法第三百二十一條
犯竊盜罪而有左列情形之一者，處六月以上、五年以下有期徒刑：
一  於夜間侵入住宅或有人居住之建築物、船艦或隱匿其內而犯之者。
二  毀越門扇、牆垣或其他安全設備而犯之者。
三  攜帶兇器而犯之者。
四  結夥三人以上而犯之者。
五  乘火災、水災或其他災害之際而犯之者。
六  在車站或埠頭而犯之者。
前項之未遂犯罰之。
